# 请教陈老师，对于持股100%但无业务控制权的出资企业是否有按权益法核算的案例或相..

提问人：wangtao179 时间：2018-03-27 16:48:57
陈老师您好！
实际工作中遇到一个问题，公司领导指示我上视野论坛请教一下您 我公司是省级层面承担国企改革任务的投资运营平台公司，省国资委将其所持有的省属企业的股权全部划转至我公司，由我公司代行出资人职责，目前我公司对划转公司持股比例全部是100%，但仅代替国资委行使部分权利，不参与企业生产经营业务和人事管理，够不成实质性控制，请问可否按权益法对这些划转公司进行投资核算，是否国内有相关案例或政策依据？

回答人：chenyiwei
如果只是代行法律上的出资人职责，无实质控制权，则也不建议作权益法核算，建议作为可供出售金融资产按成本法核算。类似案例建议查找一些发债的国资运营平台公司。